【裁判字號】    97,易,454
【裁判日期】    970704
【裁判案由】    竊盜等
【裁判全文】
臺灣新竹地方法院刑事判決               97年度易字第454號
公  訴  人  臺灣新竹地方法院檢察署檢察官
被      告  丙○○
被      告  甲○○
上列被告等2 人因竊盜等案件，經檢察官提起公訴（97年度偵字
第2409號、第3440號、第3478號），本院依簡式審判程序判決如
下：
    主  文
丙○○犯如附表一所示之罪，主文分別如附表二主文欄所示；應
執行有期徒刑貳年陸月，一字起子壹支、扣案之鐵撬壹支、六角
扳手壹組均沒收之。
甲○○犯如附表一編號(三)、(四)所示之罪，主文分別如附表二主文
欄所示；應執行有期徒刑壹年，扣案之鐵撬壹支沒收之。
    事  實
一、丙○○前於民國90年間曾因加重竊盜、搶奪、偽造文書等案
    件，經本院以90年度訴字第671 號判決分別判處有期徒刑1
    年4 月、3 年、6 月，應執行有期徒刑4 年8 月確定；又於
    92年間因竊盜案件，經本院以92年度易字第143 號判決判處
    有期徒刑10月，嗣因中華民國九十六年罪犯減刑條例公布施
    行而經裁定減為有期徒刑5 月確定，經與上開有期徒刑4 年
    8 月合併執行後，於95年6 月16日縮短刑期假釋出監，於96
    年7 月16日期滿未經撤銷保護管束視為執行完畢；另甲○○
    前於95年間因違反毒品危害防制條例等案件，經本院以95年
    度訴字第368 號判決分別判處有期徒刑6 月、10月、3 月，
    嗣經本院以96年度聲減字第221 號裁定分別減為有期徒刑3
    月、5 月、1 月15日，定其應執行有期徒刑8 月15日確定，
    而於96年7 月16日執行完畢；竟均仍不知悔改，丙○○於附
    表一編號(一)中基於意圖為自己不法所有之單獨犯意，於附表
    一編號(二)中基於收受贓物之單獨犯意，於附表一編號(三)(四)中
    與甲○○共同基於意圖為自己不法所有之犯意聯絡，於附表
    一編號(五)(六)中與另案被告劉傳銘（綽號小黑，刻由檢察官另
    案偵辦中）共同基於意圖為自己不法所有之犯意聯絡，而先
    後於附表一所載之時地，以附表一犯罪過程欄所載之方式，
    為附表一所列之各該加重竊盜、收受贓物等犯行，嗣於附表
    一查獲過程欄所示之情景為警查獲，其中丙○○於附表一編
    號(六)中業已進入庚○○貨車內著手竊取該車內之油漆、防水
    材料，然尚未開始搬卸下車置於自己實力支配之時，即為庚○○、范國芳發現上前追捕制伏，因而未遂。
二、案經新竹縣政府警察局移送及新竹縣政府警察局竹北分局報
    告臺灣新竹地方法院檢察署檢察官偵查起訴。
    理  由
一、本件被告丙○○、甲○○等2 人所犯均為死刑、無期徒刑或
    最輕本刑為3 年以上有期徒刑以外之罪，其等於準備程序中
    就被訴事實均為有罪之陳述，經法官告知簡式審判程序之旨
    ，並聽取公訴人之意見後，依刑事訴訟法第273 條之1 第1
    項規定，本院裁定改依簡式審判程序審理，合先敘明。
二、上開犯罪事實，業據被告等2 人於本院審理中坦承不諱，且
    有下列證據可資佐證，被告等2 人之犯行事證明確，堪予認
    定，應依法論科：
  (一)附表一編號(一)部分：
    1.被害人戊○○於警詢時之證述。
    2.被告丙○○於偵查中之自白。
    3.內政部警政署刑事警察局鑑驗書。
    4.新竹縣警察局竹北分局所轄湖口鄉○○路2 巷56號A5室套
      房竊案現場勘驗報告。
  (二)附表一編號(二)部分：
    1.被害人乙○○於警詢時之證述。
    2.被告丙○○於警詢、偵查中之自白。
    3.贓物認領保管單。
    4.失竊車輛電腦資料。
    5.現場照片。
    6.扣案一字型螺絲起子1支。
  (三)附表一編號(三)部分：
    1.被害人辛○○於警詢時之證述。
    2.被告丙○○、甲○○於警詢、偵查中之自白。
    3.贓物認領保管單。
    4.失竊車輛電腦資料。
    5.現場照片。
  (四)附表一編號(四)部分：
    1.被害人丁○○於警詢時之證述。
    2.被告丙○○、甲○○於警詢、偵查中之自白。
    3.贓物認領保管單。
    4.失竊車輛電腦資料。
    5.扣案鐵撬1 支。
    6.現場照片。
  (五)附表一編號(五)部分：
    1.被害人己○○於警詢時之證述。
    2.被告丙○○於警詢、偵查中之自白。
    3.扣押筆錄、扣押物品目錄表。
    4.失竊車輛5P-8121號廂型車照片。
    5.失竊車輛5P-8121號廂型車贓證物品認領保管單。
    6.車輛協尋電腦輸入單、車輛尋獲電腦輸入單、。
    7.扣案六角扳手1組。
  (六)附表一編號(六)部份：
    1.被害人庚○○於警詢時之證述。
    2.證人范國芳於警詢時之證述。
    3.被告丙○○於偵查中之自白。
    4.扣押筆錄、扣押物品目錄表
    5.遭竊車輛2L-9238自用小貨車照片
    6.失竊車輛2L-9238號自用小貨車贓證物品認領保管單。
    7.扣案六角扳手1組。
三、論罪科刑：
  (一)被告丙○○於附表一編號(一)中持以行竊之一字起子，被告等
    2 人於附表一編號(三)(四)中共同持以行竊之開口扳手或鐵撬，
    被告丙○○與另案被告劉傳銘於附表一編號(五)(六)中共同持以
    行竊之六角扳手，均係金屬材質，質地堅硬，其中或有一端
    尖銳，或有一端甚為鈍重者，客觀上均足以傷害他人之生命
    、身體安全，此觀諸卷附照片（2409號偵查卷頁49、3478號
    偵查卷頁26），或自吾人生活經驗即可得知，應屬刑法第32
    1 條第1 項第3 款之兇器無訛；又大樓式或公寓式住宅之地
    下室，係附屬於該大樓或公寓，為該種住宅居住人生活起居
    場所之一部分，與住宅之關係密不可分，如於夜間侵入該種
    住宅地下室竊盜，自應依刑法第321 條第1 項第1 款論罪（
    最高法院82年度台上字第5704號判決意旨可資參照）；又竊
    盜罪既遂與未遂之區別，應以所竊之物已否移入自己實力支
    配之下為標準，倘著手於竊盜，然尚未將所竊之物移入自己
    實力支配之下，即屬未遂犯。
  (二)故核被告等2 人於附表一各該所為，分別係犯如附表二所示
    之罪名；被告丙○○於附表一編號(六)之犯行，雖業已進入車
    內著手於竊盜行為，然未及將該油漆或防水材料搬卸下車，
    而尚未置於自己實力支配底下時，即遭被害人庚○○及其友
    人范國芳發現，被告丙○○因而未能得手而未遂，除據被告
    丙○○陳明在卷外，另亦經證人庚○○、范國芳於警詢或偵
    查中證述屬實（3478號偵查卷頁11、16、19、45），是被告
    丙○○於此次犯行中應屬未遂犯，爰依刑法第25條第2 項之
    規定減輕其刑；又檢察官認為被告丙○○此次犯行係既遂犯
    ，乃有誤會，應由本院逕予更正，而不生變更法條之問題；
    另被告丙○○、甲○○於附表一編號(四)犯行中，被告丙○○
    於附表一編號(六)犯行中，因均係攜帶兇器於夜間侵入被害人
    公寓地下室停車場行竊，均應構成刑法第321 條第1 項第3
    款、第1 款之攜帶兇器於夜間侵入住宅竊盜罪（其中編號(六)
    是未遂犯），檢察官認被告等2 人上開犯行僅構成刑法第32
    1 條第1 項第3 款之攜帶兇器竊盜罪，亦有誤會，應由本院
    逕予補充，亦不生變更法條之問題；被告丙○○於附表一編
    號(三)(四)之犯行中與共同被告甲○○，於附表一編號(五)(六)犯行
    中與另案被告劉傳銘間，分別就上開犯行具有犯意聯絡及行
    為分擔，各為共同正犯；被告丙○○所犯上開5 次加重竊盜
    犯行（含1 次加重竊盜未遂犯行）、1 次收受贓物犯行，被
    告甲○○所犯上開2 次加重竊盜犯行，各均係於95年7 月1
    日連續犯規定廢止後所為，所為互有時間之差距，被害人並
    非同一，顯係基於各別犯意所為，分別均應分論併罰。被告
    等2 人因犯罪事實欄所載之前科紀錄而受有期徒刑之宣告，
    均於96年7 月16日執行完畢，有臺灣高等法院被告等2 人之
    前案紀錄表在卷可稽，其等2 人分別於上開徒刑執行完畢後
    5 年內故意再犯本件有期徒刑以上之6 罪、2 罪，分別均應
    論以累犯，且均依刑法第47條第1 項加重其刑；被告丙○○
    於附表一編號(六)犯行中，同時有上開刑之加重、減輕事由，
    應先加後減之。
  (三)爰審酌被告丙○○、甲○○正值青壯，且前有多次前科，竟
    仍不知改過，思循合法途逕獲取財富，反而先後犯下本案多
    起加重竊盜及1 件收受贓物案件，數量眾多，竊盜手段危險
    性亦高，除造成遭竊被害人財產損失，或原真正車輛所有人
    追查失竊車輛之困難外，危害社會治安亦鉅，迄今均未賠償
    被害人之損失，不宜寬恕，惟另斟酌其等2 人犯後坦承犯罪
    ，態度十分良好，其中附表一編號(三)、(四)被告等2 人所竊物
    品價值非鉅，編號(六)被告丙○○並未竊得物品等一切情狀，
    分別量處主文所示之刑，並分別定其應執行之刑。又被告丙○○所有，於附表一編號(一)持以犯案之一字起子1 支，雖未
    扣案，然無法證明業已滅失；於附表一編號(四)犯行中扣案之
    鐵撬1 支，係被告丙○○所有，而由被告等2 人共同持以犯
    案之物（按：本於共同正犯責任共同之原理，亦應於被告甲○○主文項下宣告沒收）；於附表一編號(五)、(六)犯行中扣案
    之六角扳手1 組，雖係另案被告劉傳銘所有，然係被告丙○○與劉傳銘共同持以犯案之物（按：本於共同正犯責任共同
    之原理，亦應於被告丙○○主文項下宣告沒收），均據被告
    等2 人於本院審理中各自陳明在卷，而均應由本院依刑法第
    38條第1 項第2 款規定宣告沒收（各如主文所示）；又附表
    一編號(二)中扣案之一子螺絲起子1 支（2409號偵查卷頁48）
    ，係被告丙○○持以用來發動5177-MZ 號贓車之工具，並非
    持以犯加重竊盜罪之工具；另附表一編號(三)中持以犯案之開
    口扳手1 支，係被告等2 人自上開贓車車內原車主乙○○所
    有之工具袋內拿出，而非被告等2 人所有，均據被告等2 人
    陳明在卷（本院審判筆錄頁4 、10），爰不另宣告沒收，併
    此敘明。
據上論斷，應依刑事訴訟法第273 條之1 第1 項、第299 條第1
項前段，刑法第28條、第321 條第1 項第1 款、第2 款、第3 款
、第349 條第1 項、第25條、第47條第1 項、第51條第5 款、第
38條第1 項第2 款，判決如主文。
本案經檢察官張凱絜到庭執行職務。
中    華    民    國    97    年    7     月    4     日
                  刑事第二庭    法  官  蔡川富
以上正本證明與原本無異。
如不服本判決，應於送達後10日內向本院提出上訴狀（應附繕本
），上訴於臺灣高等法院。
中    華    民    國    97    年    7     月    4     日
                                書記官  陳秀子
所犯法條：
刑法第321條第1項
犯竊盜罪而有左列情形之一者，處六月以上、五年以下有期徒刑
：
一、於夜間侵入住宅或有人居住之建築物、船艦或隱匿其內而犯
    之者。
二、毀越門扇、牆垣或其他安全設備而犯之者。
三、攜帶兇器而犯之者。
四、結夥三人以上而犯之者。
五、乘火災、水災或其他災害之際而犯之者。
六、在車站或埠頭而犯之者。
前項之未遂犯罰之。
刑法第349條
收受贓物者，處3 年以下有期徒刑、拘役或5 百元以下罰金。
搬運、寄藏、故買贓物或為牙保者，處5 年以下有期徒刑、拘役
或科或併科1 千元以下罰金。
因贓物變得之財物，以贓物論。
附表一：
┌─┬─────┬──────┬──────────────┬─────┐
│編│時間      │地點        │     犯罪過程               │查獲過程  │
│號│          │            │                            │          │
├─┼─────┼──────┼──────────────┼─────┤
│(一)│97年3月10 │新竹縣湖口鄉│丙○○持客觀上具有危險性可作│經警採集現│
│  │日中午    │鳳凰村大智路│為兇器使用之一字起子，打開韋│場遺留指紋│
│  │          │2巷56號A5   │秀蓮左列住處之窗戶，逾越該窗│送請鑑定後│
│  │          │            │戶安全設備進入戊○○屋內（無│，發現係李│
│  │          │            │故侵入住宅未據提出告訴），竊│保輯之指紋│
│  │          │            │取現金新臺幣（下同）17,000元│，因而查獲│
│  │          │            │及相機1 台、筆記型電腦1 台、│上情。    │
│  │          │            │手機1 支。                  │          │
├─┼─────┼──────┼──────────────┼─────┤
│(二)│97年4月1日│新竹縣竹東鎮│丙○○明知姓名年籍不詳綽號「│嗣於97年4 │
│  │17時許    │竹林大橋加油│阿誠」成年男子所交付車號5177│月1 日23時│
│  │          │站附近      │-MZ 號自用小客車（經查該車係│50分許，李│
│  │          │            │乙○○所有，前於97年3 月17日│保輯及何雲│
│  │          │            │在新竹縣湖口鄉○○路及莊敬街│之行經新竹│
│  │          │            │口失竊），係來路不明之贓物，│縣新豐鄉道│
│  │          │            │仍基於收受贓物之犯意收受之，│化街126 巷│
│  │          │            │嗣為避免警察查緝，再以附表一│內，因形跡│
│  │          │            │編號(三)中所竊得之7339 -PM號車│可疑，為警│
│  │          │            │牌2 面更換原車牌懸掛之。    │臨檢查獲，│
│  │          │            │                            │並扣得其用│
│  │          │            │                            │以發動左列│
│  │          │            │                            │贓車之一字│
│  │          │            │                            │型螺絲起子│
│  │          │            │                            │1 把。    │
├─┼─────┼──────┼──────────────┼─────┤
│(三)│97年4月1日│新竹縣新埔鎮│丙○○、甲○○共同基於意圖為│警察於編號│
│  │18時許    │仰德街      │自己不法所有之犯意聯絡，由李│(二)中查獲李│
│  │          │            │保輯把風，甲○○則持自上開被│保輯將7339│
│  │          │            │害人乙○○車內取出，客觀上具│-PM 車牌懸│
│  │          │            │有危險性可作為兇器使用之開口│掛在上開贓│
│  │          │            │扳手1 支（未扣案），竊取曾能│車上，因而│
│  │          │            │軍所有7339-PM 號車牌2 面，得│循線查獲。│
│  │          │            │手後供丙○○懸掛在上開5177-M│          │
│  │          │            │Z 號贓車上。                │          │
├─┼─────┼──────┼──────────────┼─────┤
│(四)│97年4月1日│新竹縣竹北市│丙○○、甲○○共同基於意圖為│警察於編號│
│  │23時許    │十興路305巷 │自己不法所有之犯意聯絡，於夜│(二)中查獲上│
│  │          │10弄5號地下 │間侵入左列住宅後，由丙○○把│開贓車內藏│
│  │          │室          │風，再由甲○○持客觀上具有危│有發電機1 │
│  │          │            │險性可作為兇器使用之鐵撬1 支│台、白鐵筒│
│  │          │            │，撬開丁○○所有JX-9091 號自│3 個，經訊│
│  │          │            │用小貨車鎖頭（毀損罪未據提出│問被告後循│
│  │          │            │告訴），竊取車內之發電機1 台│線查獲。  │
│  │          │            │、白鐵桶3 個。              │          │
├─┼─────┼──────┼──────────────┼─────┤
│(五)│97年5月17 │新竹縣竹北市│丙○○、劉傳銘（綽號小黑）共│警察查獲李│
│  │日17時許  │文信路路邊  │同基於意圖為自己不法所有之犯│保輯、劉傳│
│  │          │            │意聯絡，由丙○○把風，劉傳銘│銘編號(六)犯│
│  │          │            │持客觀上具有危險性可作為兇器│行時，發現│
│  │          │            │使用之六角扳手1 組，竊取張智│其等駕駛左│
│  │          │            │勇所有之5P-8121 號自用小貨車│列贓車前往│
│  │          │            │（價值約新台幣10萬元），得手│，因而循線│
│  │          │            │後作為其等犯編號(六)犯行之代步│查獲。    │
│  │          │            │工具。                      │          │
├─┼─────┼──────┼──────────────┼─────┤
│(六)│97年5月17 │新竹縣竹北市│丙○○、劉傳銘共同基於意圖為│庚○○及友│
│  │日19時10分│光明14街122 │自己不法所有之犯意聯絡，由劉│人范國芳透│
│  │許        │號地下室停車│傳銘把風，丙○○持客觀上具有│過監視器發│
│  │          │場          │危險性可作為兇器使用之六角扳│現丙○○正│
│  │          │            │手1 組，敲開庚○○所有之2L-9│在行竊，乃│
│  │          │            │238 號自用小貨車車門（毀損部│前往阻止追│
│  │          │            │分未據提出告訴），欲竊取其內│趕，而當場│
│  │          │            │之油漆及防水材料，著手準備搬│查獲。    │
│  │          │            │運而未得手之際，為庚○○、友│          │
│  │          │            │人范國芳發現阻止而未遂。    │          │
└─┴─────┴──────┴──────────────┴─────┘
附表二：
  ┌─────┬──────┬──────────────────────┐
  │ 犯罪事實 │  所犯法條  │        主        文                        │
  ├─────┼──────┼──────────────────────┤
  │附表一之(一)│刑法第321條 │丙○○犯攜帶兇器踰越安全設備竊盜罪，累犯，處│
  │          │第1 項第3 款│有期徒刑拾月，一字起子壹支沒收之。          │
  │          │、第2 款    │                                            │
  ├─────┼──────┼──────────────────────┤
  │附表一之(二)│刑法第349 條│丙○○犯收受贓物罪，累犯，處有期徒刑陸月。  │
  │          │第1 項      │                                            │
  ├─────┼──────┼──────────────────────┤
  │附表一之(三)│刑法第321條 │丙○○共同犯攜帶兇器竊盜罪，累犯，處有期徒刑│
  │          │第1 項第3 款│柒月。                                      │
  │          │            │甲○○共同犯攜帶兇器竊盜罪，累犯，處有期徒刑│
  │          │            │柒月。                                      │
  ├─────┼──────┼──────────────────────┤
  │附表一之(四)│刑法第321條 │丙○○共同犯攜帶兇器夜間侵入住宅竊盜罪，累犯│
  │          │第1 項第3 款│，處有期徒刑拾月，扣案之鐵撬壹支沒收之。    │
  │          │、第1 款    │甲○○共同犯攜帶兇器夜間侵入住宅竊盜罪，累犯│
  │          │            │，處有期徒刑拾月，扣案之鐵撬壹支沒收之。    │
  ├─────┼──────┼──────────────────────┤
  │附表一之(五)│刑法第321 條│丙○○共同犯攜帶兇器竊盜罪，累犯，處有期徒刑│
  │          │第1 項第3 款│捌月，扣案之六角扳手壹組沒收之。            │
  ├─────┼──────┼──────────────────────┤
  │附表一之(六)│刑法第321條 │丙○○共同犯攜帶兇器夜間侵入住宅竊盜未遂罪，│
  │          │第2 項、第1 │累犯，處有期徒刑伍月，扣案之六角扳手壹組沒收│
  │          │項第3 款、第│之。                                        │
  │          │1 款        │                                            │
  └─────┴──────┴──────────────────────┘


司法院資訊處製作；財團法人民間司法改革基金會備份。
